最高法院刑事判決　　　　　　　　　 111年度台上字第4062號
上　訴　人　毛紹紀
上列上訴人因偽造文書等罪案件，不服臺灣高等法院高雄分院中
華民國111年6月7日第二審判決（111年度上訴字第298 號，起訴
案號：臺灣高雄地方檢察署110年度偵字第13308號），提起上訴
，本院判決如下：
    主  文
上訴駁回。
    理  由
按刑事訴訟法第377 條規定，上訴於第三審法院，非以判決違
  背法令為理由，不得為之。是提起第三審上訴，應以原判決違
  背法令為理由，係屬法定要件。如果上訴理由書狀並未依據卷
  內訴訟資料，具體指摘原判決不適用何種法則或如何適用不當
  ，或所指摘原判決違法情事，顯與法律規定得為第三審上訴理
  由之違法情形，不相適合時，均應認其上訴為違背法律上之程
  式，予以駁回。
本件原審審理結果，認為上訴人毛紹紀有如原判決事實欄㈡
  前段所載之行使偽造私文書、詐欺取財各犯行明確，因而維持
  第一審關於依想像競合犯之規定，從一重論處上訴人行使偽造
  私文書罪刑，暨相關沒收、追徵部分之判決，駁回上訴人對於
  此部分在第二審之上訴（業務侵占部分，業經原審判決確定並
  送執行）。已詳敘其認定犯罪事實所憑之證據及理由。
犯罪事實之認定、證據之取捨及證明力之判斷，俱屬事實審法
  院之職權，此項職權之行使，倘不違背客觀存在之經驗法則或
  論理法則，即不違法，觀諸刑事訴訟法第155條第1項規定甚明
  ，自無許當事人任憑主觀妄指為違法，而資為合法之第三審上
  訴理由。原判決依憑上訴人於警詢、偵訊、第一審及原審之自
  白，佐以證人劉若涛、賴芳玉之證詞，及卷附真實暨偽造之請
  款單等證據資料，詳加研判，認定上訴人之自白與事實相符，
  其確有前述犯行。所為論斷，俱有卷內資料可資佐證。係合乎
  推理之邏輯規則，尚非原審主觀之推測，核與證據法則無違，
  亦無理由矛盾、調查職責未盡之違法情事。上訴意旨就法院採
  證認事職權之適法行使，為事實上之爭辯，泛言其確曾與賴芳
  玉協調更動工程承攬之單價，並無偽造文書之犯意云云，並非
  適法之第三審上訴理由。
刑之量定，屬事實審法院得依職權裁量之事項，倘其裁量未逾
  越法律所規定之範圍，或濫用其權限，即不得任意指摘其為違
  法。原判決審酌第一審已敘明其量刑係以上訴人之責任為基礎
  ，審酌刑法第57條各款所列情狀，說明如何量刑，為無不當，
  因而維持第一審所量處之刑，核屬事實審法院裁量之事項，尚
  無違法可言。上訴意旨漫指原判決量刑過重云云，乃就原審量
  刑職權之適法行使，任意指摘，顯與法律規定得為第三審上訴
  理由之違法情形，不相適合。
綜上，本件關於行使偽造私文書之上訴，不合法律上之程式，
  應予駁回。上開得上訴第三審部分之上訴，既從程序上予以駁
  回，則與之有裁判上一罪關係，經第一審及原審均認有罪，屬
  不得上訴第三審之詐欺取財部分之上訴，亦無從為實體上審判
  ，應一併駁回。
據上論結，應依刑事訴訟法第395條前段，判決如主文。
中    華    民    國   111    年    9     月    8     日
                  刑事第三庭審判長法  官  徐  昌  錦  
                                  法  官  林  恆  吉  
                                  法  官  林  海  祥  
                                  法  官  侯  廷  昌  
                                  法  官  江  翠  萍  
本件正本證明與原本無異
                                  書記官
中    華    民    國   111    年    9     月    14    日